臺灣板橋地方法院刑事判決　　　　　　　96年度訴字第2963號
公　訴　人　臺灣板橋地方法院檢察署檢察官
被　　　告　甲○○
　　　　　　　　　　案現於臺灣臺北監獄臺北分監執行中）
上列被告因違反毒品危害防制條例案件，經檢察官提起公訴（96
年毒偵字第5662號），被告於準備程序中為有罪之陳述，經本院
合議庭裁定由受命法官進行簡式審判程序獨任審理，本院判決如
下：
    主  文
甲○○施用第一級毒品，累犯，處有期徒刑捌月。
    事  實
一、甲○○前於民國90年間，因施用毒品案件，經本院裁定令入
    強制戒治處所施以強制戒治，並於92年2 月18日期滿釋放。
    又於90年間，因贓物案件，經本院以90年重簡字第1344號判
    決拘役70日確定（此部分不構成累犯）；再於90年間，因施
    用毒品案件，經本院以91年重簡字第106 號判處有期徒刑4
    月，並於91年6 月24日確定，經接續前開贓物罪執行後，均
    於92年8 月28日執行完畢。詎其仍不知悔改，於前揭強制戒
    治執行完畢釋放後5 年內，竟基於施用第二級毒品甲基安非
    他命之犯意，且明知其所使用之玻璃球內有他人施用第一級
    毒品海洛因之殘留，如使用該玻璃球施用甲基安非他命，將
    同時施用殘留之第一級毒品海洛因，亦不違反其意，而於96
    年4 月25日晚上11時許，在臺北縣林口鄉○○○街1 之4 號
    4 樓住處，以將甲基安非他命置於該有留存海洛因之玻璃球
    內燒烤產生煙霧後再施用之方式，同時施用第一級毒品海洛
    因、第二級毒品甲基安非他命1 次。嗣於96年4 月26日上午
    9 時30分許，在臺北縣三芝鄉興華村田心仔8 之2 號為警查
    獲另涉竊盜犯行，經甲○○同意而採驗尿液送檢驗後，進而
    查悉上情。
二、案經臺北縣政府警察局淡水分局移送臺灣士林地方法院檢察
    署呈請臺灣高等法院檢察署核令移轉臺灣板橋地方法院檢察
    署檢察官偵查起訴。
    理  由
一、按除被告所犯為死刑、無期徒刑、最輕本刑為3 年以上有期
    徒刑之罪或高等法院管轄第一審案件者外，於第一次審判期
    日前之準備程序進行中，被告先就被訴事實為有罪之陳述時
    ，審判長得告知被告簡式審判程序之旨，並聽取當事人、代
    理人、辯護人及輔佐人之意見後，裁定進行簡式審判程序，
    刑事訴訟法第273 條之1 第1 項定有明文。經核本件被告甲
    ○○所犯係死刑、無期徒刑、最輕本刑為3 年以上有期徒刑
    以外之罪，其於準備程序中就被訴事實為有罪之陳述，經法
    官告知簡式審判程序之旨，並聽取公訴人及被告之意見後，
    本院合議庭認宜進行簡式審判程序，爰依首揭規定合議裁定
    由受命法官獨任進行簡式審判程序，合先敘明。
二、上揭事實，業據被告甲○○於本院審理時坦承不諱（見本院
    卷第62頁），且其於上揭時地為警查獲時所採取之尿液，經
    送請台灣檢驗科技股份有限公司檢驗結果，鴉片、安非他命
    類均呈陽性反應，有該公司96年5 月16日報告編號CH/2007/
    50112 號濫用藥物尿液檢驗報告1 紙附卷可稽，足徵被告前
    開自白與事實相符，應堪採信。又被告曾於90年間，因施用
    毒品案件，經本院裁定令入強制戒治處所施以強制戒治，並
    於92年2 月18日期滿釋放，有臺灣高等法院被告前案紀錄表
    1 件附卷可憑，是被告顯係於強制戒治期滿後5 年以內再施
    用第一級毒品海洛因、第二級毒品甲基安非他命。本件事證
    明確，被告上開犯行洵堪認定。
三、查海洛因、甲基安非他命係毒品危害防制條例第2 條所稱之
    第一級毒品、第二級毒品，不得持有、施用，被告竟持之以
    施用，核其所為，係犯毒品危害防制條例第10條第1 項之施
    用第一級毒品罪、第2 項之施用第二級毒品罪。被告持有海
    洛因、甲基安非他命後，進而施用，其持有海洛因、甲基安
    非他命行為應分別被其施用之行為所吸收，不另論罪。被告
    以一行為觸犯二罪名，為想像競合犯，依刑法第55條之規定
    ，應從較重之施用第一級毒品罪處斷。檢察官雖認被告施用
    第一級毒品海洛因、第二級毒品甲基安非他命罪間，係犯意
    各別、罪名互殊，應論以數罪併罰，惟被告係同時施用第一
    級毒品海洛因、第二級毒品甲基安非他命，已如前述，參以
    被告於警詢時亦僅供承有施用第二級毒品甲基安非他命（見
    偵查卷第6 頁），而其施用毒品前科，均是第二級毒品甲基
    安非他一節，亦有臺灣高等法院被告前案紀錄表1 件附卷可
    稽，足證被告前開自白應堪採信，檢察官所認尚有誤會，附
    此敘明。再被告前於90年間，因施用毒品案件，經本院以91
    年重簡字第106 號判處有期徒刑4 月，並於91年6 月24日確
    定，於92年8 月28日執行完畢，此有臺灣高等法院被告前案
    紀錄表1 件可按，其於有期徒刑執行完畢後5 年內，故意再
    犯本件有期徒刑以上之罪，為累犯，依法加重其刑。爰審酌
    被告有施用毒品犯罪前科，已如前述，素行非佳，而其經強
    制戒治後仍再犯相同罪行，顯見意志不堅，惟念其犯罪係戕
    害自身，尚未害及他人，所犯情節非重，及犯罪後承認犯行
    ，態度良好等一切情狀，量處如主文所示之刑。
據上論斷，應依刑事訴訟法第273 條之1 第1 項、第299 條第1
項前段，毒品危害防制條例第10條第1 項、第2 項，刑法第11條
前段、第55條、第47條第1 項，判決如主文。
本案經檢察官顏世翠到庭執行職務。
中　　華　　民　　國　　96　　年　　11　　月　　30　　日
                  刑事第十三庭  法　官  李麗珠
上列正本證明與原本無異。
如不服本判決，應於送達後十日內敘明上訴理由，向本院提出上
訴狀
                                書記官  林政良
中　　華　　民　　國　　96　　年　　11　　月　　30　　日
附錄本判決論罪法條：
毒品危害防制條例第10條：
施用第1級毒品者，處6月以上5年以下有期徒刑。
施用第2級毒品者，處3年以下有期徒刑。
